臺灣臺中地方法院刑事附帶民事訴訟裁定
111年度附民字第440號
原      告  林志柄

訴訟代理人  王庭鴻律師
被      告  魏子傑



兼上一人
法定代理人  魏清輝
            楊婷淯
被      告  劉世賢



兼上一人
法定代理人  劉明雄
被      告  黃郁惟



            林韋辰



            李健銘



            余紹珩

                    籍設桃園市○○區○○路000號0樓(桃園○○○○○○○○○)


上列刑事附帶民事訴訟被告等因刑事被告魏子傑、劉世賢、黃郁
惟、林韋辰、李健銘、余紹珩強盜案件（本院111年度訴字第218
號），經原告提起刑事附帶民事訴訟，本院裁定如下：
    主  文
本件移送本院民事庭審理。
    理  由
一、按因犯罪而受損害之人，於刑事訴訟程序得附帶提起民事訴
    訟，對於被告及依民法負賠償責任之人，請求回復其損害，
    刑事訴訟法第487條第1項定有明文。又無行為能力人或限制
    行為能力人，不法侵害他人之權利者，以行為時有識別能力
    為限，與其法定代理人連帶負損害賠償責任。民法第187條
    第1項亦有明定。
二、經查：
　㈠本件刑事附帶民事被告魏子傑、魏清輝、楊婷淯、劉世賢、
    劉明雄、黃郁惟、林韋辰、李健銘、余紹珩等人，因刑事被
    告魏子傑、劉世賢、黃郁惟、林韋辰、李健銘、余紹珩犯強
    盜案件（本院111年度訴字第218號），經原告提起請求損害
    賠償之附帶民事訴訟，原告主張被告魏子傑、劉世賢、黃郁
    惟、林韋辰、李健銘、余紹珩為共同侵權行為人，依民法第
    185條之規定應負連帶損害賠償責任，另被告魏清輝、楊婷
    淯為被告魏子傑之法定代理人，被告劉明雄為被告劉世賢之
    法定代理人，依民法第187條第1項前段之規定，被告魏清輝
    、楊婷淯應與被告魏子傑，被告劉明雄應與被告劉世賢負連
    帶賠償責任。
　㈡前開刑事案件，經本院審理後，認定被告魏子傑、劉世賢、
    黃郁惟、林韋辰、李健銘、余紹珩為共同強盜林志柄之人，
    並經本院判處罪刑在案，是其等為共同侵權行為人，依民法
    第185條應連帶負損害賠償責任；另被告魏清輝、楊婷淯為
    被告魏子傑之法定代理人，被告劉明雄為被告劉世賢之法定
    代理人，亦有原告提出之戶籍謄本附卷可參，依民法第187
    條第1項前段之規定，被告魏清輝、楊婷淯應與被告魏子傑
    ，被告劉明雄應與被告劉世賢亦應連帶負損害賠償責任。揆
    諸前揭規定，原告對上開被告提起刑事附帶民事訴訟，應屬
    合法有據；復因本件附帶民事訴訟之內容繁雜，非經長久之
    時日，不能終結其審判，爰依刑事訴訟法第504條第1項前段
    ，將本件附帶民事訴訟，移送本院民事庭。
三、依刑事訴訟第504條第1項，裁定如主文。
中　　華　　民　　國　　111 　年　　7 　　月　　27　　日
            刑事第八庭    審判長法  官  高思大
　　　　　　                    法  官  陳鈴香
                                法  官  江文玉
上正本證明與原本無異。
本裁定不得抗告。
                                書記官  黃珮華
中　　華　　民　　國　　111 　年　　7 　　月　　27　　日